KONTAK:

(): 085745894377

: meil44884@gmail.com

: Jl. Setiakawan 5 RT/RW 002/08 No.13 Kel. Duri Pulo Kec. Gambir

Meilinda

STAFF ADMINISTRASI PROJECT

PROFIL PRIBADI

Saya Meilinda, umur 24 tahun lahir dijakarta, Lulusan Universitas Muhammadiyah Jakarta Jurusan Akuntansi, Pengalaman kerja di PT. Silfarona Perdana yang bergerak di bidang komunikasi, informasi teknologi yang berpartner dengan perusahaan global (Motorola, General Electric) sebagai staff admin project, saya memiliki kemampuan dalam menggunakan komputer dengan lancar dan menguasai Ms. Word, Ms. Excel dan Power point dengan sangat baik, sesuai dan kemampuan pengalaman saya, saya seorang yang cepat belajar dan bisa bekerjasama dalam tim.

PENGALAMAN KERJA

Staff Administrasi Project

PT. Silfarona Perdana | Apr. 2019 - Apr. 2021

- Melakukan perekapan data beserta buktinya (dapat dilakukan dalam bentuk dokumentasi)
- Mengatur sistem pengarsipan yang efisien, kontrol dokumentasi dan informasi berbasis komputer
- Membuat dan merekap data absensi, berikut data lembur karyawan
- Mengatur perjalanan dan akomodasi
- Menjaga dan memelihara inventaris kantor
- Memastikan kembali biaya operasional dan membuat rekapannya

PENGALAMAN MAGANG

Admin

KPP Kantor Pajak Pratama Kebayoran Baru Tiga | Agust. 2017 - Okt. 2017

- Filling dokumen NPWP
- Menginput data wajib pajak
- Membuat surat sanksi telat bayar pajak
- Meminta tanda tangan atasan

KEMAMPUAN

- Ms. Excel
- Ms. Word
- Ms. Power Point
- Pengarsipan data
- Komunikasi yang baik
- Memperhatikan detail dan ketelitian
- Kerja tim
- Disiplin dalam segala hal

PENDIDIKAN

Universitas Muhammadiyah Jakarta

S1 - Akuntansi

- Attended Sept. 2015 to May 2018
- Graduated with GPA of 3.35

SMA Madrasah Aliyah Manaratul Islam

Ipa

- Attended 2012 to 2014

REFERENSI

Flya Amboro Staff Administrasi Project Cell: +1 (818) 851-1121 Dede Komalasari SPV Accounting

Cell: +62 813-8088-4572